臺灣高雄地方法院刑事判決　　　　　　　　　　　　九十三年度簡上字第三五號
　　上　訴　人
　　即　被　告　甲○○
右列上訴人因毀棄損壞等案件，不服本院高雄簡易庭中華民國九十三年四月十五日九
十三年度簡字第一五○八號所為第一審判決（聲請簡易判決處刑書案號：臺灣高雄地
方法院檢察署九十三年度偵字第六三一○號），提起上訴，本院管轄之第二審合議庭
判決如左：
    主  文
上訴駁回。
    事實及理由
一、本案經本院審理結果，認原審以上訴人即被告甲○○係犯刑法第三百五十四條之
    毀損罪及同法第三百零九條第一項之公然侮辱罪，遂引用刑事訴訟法第四百四十
    九條第一項前段、第四百五十四條第二項、刑法第三百五十四條、第三百零九條
    第一項、第四十一條第一項前段、第四十二條第二項、罰金罰鍰提高標準條例第
    一條前段、第二條之規定，逕以簡易判決處刑，量處被告拘役二十日（毀損罪部
    分）及罰金二千元（公然侮辱部分），並諭知拘役如易科罰金，罰金如易服勞役
    ，均以三百元折算一日，其認事用法，並無違誤，量刑亦屬妥適。從而，被告提
    起上訴，指摘原審判決之認事用法有誤云云，即無理由，應予駁回，並引用原審
    判決書記載之事實、證據及理由（詳如附件）。
二、被告雖於本院審理時仍辯稱：我沒有毀損乙○○的汽車雨刷，也沒有辱罵告訴人
    云云。惟查，本件被告毀損及公然侮辱之事實，業據告訴人乙○○於警詢、偵查
    及原審調查時指述甚明，核與目擊證人顏曉鈴於警詢、偵查中所證大致相符，其
    等所指及所供尚無矛盾或不合常情之處，而證人顏曉鈴與被告並無任何嫌隙，當
    不至甘冒涉犯偽證罪之風險而蓄意構陷被告入罪為是，是其等所指及所證應堪採
    信。況審諸被告於原審調查時供稱：（問：願意向告訴人道歉？）我願意道歉，
    保證以後不會有事情發生等語（參見原審卷第十三頁）。倘非確有其事，被告應
    不至會陳述「願意道歉，且保證不會再有事情發生」等語，益足認定確有本件犯
    罪事實無訛。至證人即被告之女陳韋汝雖於警詢及偵查中證稱並未目睹被告有本
    件之毀損及公然侮辱之行為云云，然證人陳韋汝於案發當日曾進入餐廳，被告則
    單獨留在餐廳外超過十幾分鐘之事實，業據被告於本院審理時供明在卷，則在此
    段時間內，若被告著手實施毀損等行為，證人陳韋汝亦無法親眼目睹，則其證稱
    未曾目睹被告有此毀損等行為云云，亦難遽認被告即確實無此行為，自難以之作
    為對被告有利之認定；復衡以證人陳韋汝為被告之女，其所言難免有迴護偏袒被
    告之嫌，亦難逕信為真。是以，被告上開所辯仍無足取。
據上論斷，應依刑事訴訟法第四百五十五條之一第三項、第三百六十八條、第三百七
十三條，判決如主文。
中      華      民      國    九十三    年      六      月     三十     日
                              臺灣高雄地方法院刑事第六庭
                                  審判長法官  陳志銘
                                        法官  高英賓
                                        法官  陳信旗
右正本證明與原本無異。
不得上訴。
                                        書記官  黃進遠
中      華      民      國    九十三    年      六      月     三十     日
